臺灣高等法院刑事裁定
110年度聲字第3750號
聲  請  人  
即  被  告  李勝智



選任辯護人  陳以儒律師(法扶律師)                    
上列聲請人因妨害性自主案件（本院110年度侵上訴字第197號）
，聲請具保停止羈押，本院裁定如下：
    主  文
聲請駁回。
    理  由
一、聲請意旨略以：聲請人即被告（下稱被告）甲○○於本案訴訟
    程序進行時，均遵期到庭未藉故避訟，且被告對客觀事實已
    坦承不諱，無逃亡或湮滅、偽造證據之虞，又被告已與被害
    人家屬達成和解並獲得原諒，盡力彌補被害人之創傷，已有
    相當之悔意，被告惡性尚非重大。再者，被告受羈押多日，
    已生相當程度之警惕效果，實無繼續羈押之必要，另被告家
    中父母年事已高，被告需工作賺取父母生活費、醫療費用，
    返家照顧父母，本件並無羈押之原因與必要，爰請求具保停
    止羈押或以責付、限制住居等處分代替羈押處分云云。
二、按法院對被告執行之羈押，本質上係為使訴訟程序得以順利
    進行或為保全證據或為保全刑罰執行之目的，而對被告所實
    施之剝奪人身自由之強制處分，是被告有無羈押之必要，當
    由法院依羈押之目的，依職權為妥適之裁量。又關於羈押與
    否之審查，其目的僅在判斷有無實施羈押強制處分之必要，
    並非認定被告有無犯罪之實體審判程序，不適用直接審理原
    則，相關證據只須達釋明之程度即可，而不必至確信之程度
    ，故關於羈押之要件，無須經嚴格證明，以經釋明得以自由
    證明為已足，至於被告是否成立犯罪，乃本案實體上應予判
    斷之問題。故被告有無羈押之必要，法院僅須審查被告犯罪
    嫌疑是否重大、有無羈押原因、以及有無賴羈押以保全偵審
    或執行之必要，由法院就具體個案情節予以斟酌決定，如就
    客觀情事觀察，法院許可羈押之裁定或延長羈押之裁定，在
    目的與手段間之衡量並無明顯違反比例原則情形，即無違法
    或不當可言。
三、經查： 
  ㈠被告前經本院訊問後，認其涉犯刑法第224條之1加重強制猥
    褻罪之犯罪嫌疑重大，且前曾因強制猥褻案件經法院判處罪
    刑，並執行完畢，再犯本案犯行，有事實足認被告有反覆實
    施刑法第224條之1加重強制猥褻罪之虞，非予羈押顯然難以
    進行審判，有羈押之原因與必要，依刑事訴訟法第101條之1
    第1項第2款規定，於民國110年9月6日裁定執行羈押。
  ㈡本件被告涉犯刑法第224條之1加重強制猥褻罪，經原審判處
    有期徒刑4年，嗣被告提起上訴，現尚在本院審理中，案未
    確定，且被告於本院110年9月6日訊問時，辯稱：當日有施
    用毒品，頭暈暈的不記得當時情況，我沒有強制，只是對被
    害人2人短暫的摸，是乘機猥褻，不是強制猥褻，且案發地
    點是樓梯，不是住宅云云（見本院卷第62、63頁）。是被告
    移審於本院進行接押訊問時，仍飾詞否認犯行，雖嗣於本院
    準備程序中坦認犯行（見本院卷第130頁），然衡以被告前
    因妨害性自主案件，經原審法院以103年侵訴字第56號判處
    有期徒刑3年6月，上訴後，經本院以104年度侵上訴字第206
    號、最高法院以104年度台上字第3823號判決分別駁回上訴
    確定，並於108年5月23日縮刑期滿執行完畢等情，此有本院
    被告前案紀錄表在卷可稽，被告甫出獄未滿2年，即再為本
    件刑法第224條之1加重強制猥褻犯行，並經原審法院依累犯
    規定加重判處罪刑在案，此有卷內相關證據可佐，被告涉犯
    加重強制猥褻罪之犯罪嫌疑確屬重大，所犯為3年以上10年
    以下有期徒刑之重罪，且被告前甫因相類之妨害性自主案件
    執行完畢出獄，再犯本件犯行，有事實足認被告有反覆實施
    刑法第224條之1加重強制猥褻罪之虞，衡諸被告既已受原審
    上述重刑之諭知，客觀上增加其畏罪逃亡之動機，其逃匿以
    規避審判程序之進行及刑罰執行之可能性甚高，有相當理由
    足認其有逃亡之虞。再考量本件被告涉案情節，係涉刑法第
    224條之1加重強制猥褻犯行，且被害人為2人，對社會治安
    及人身安全危害重大，縱被告與被害人家屬達成和解，然此
    與被告有否羈押之原因與必要無涉，經審酌國家社會秩序之
    公共利益與被告人身自由受限制之程度，就其目的與手段依
    比例原則權衡，為確保日後訴訟程序及國家刑罰權之具體實
    現，認仍有繼續羈押必要，尚無從以限制住居、出境及具保
    等手段替代羈押，其羈押之原因及必要性仍然存在，又本件
    復無刑事訴訟法第114條所定不得駁回具保聲請之情形。從
    而，聲請意旨以前開情詞聲請具保停止羈押，尚難准許，應
    予駁回。
據上論斷，應依刑事訴訟法第220條，裁定如主文。 
中　　華　　民　　國　　110 　年　　9 　　月　　30  　日
                  刑事第一庭    審判長法　官  周煙平
                                      法　官  吳炳桂
                                      法　官  連育群
以上正本證明與原本無異。
如不服本裁定，應於收受送達後五日內向本院提出抗告狀。
                                      書記官  廖紫喬
中　　華　　民　　國　　110 　年　　9 　　月　　30　　日